【裁判字號】    97,桃交簡,1932
【裁判日期】    970827
【裁判案由】    過失傷害
【裁判全文】
臺灣桃園地方法院民事判決          97年度桃交簡字第1932號
聲  請  人  台灣桃園地方法院檢察署檢察官
被      告  甲○○
上列被告因過失傷害案件，經檢察官聲請以簡易判決處刑（97年
度偵字第5538號），本院判決如下：
    主  文
甲○○因過失傷害人，處拘役伍拾日，如易科罰金以新臺幣壹仟
元折算壹日。
    事實即理由
一、甲○○於民國96年7月27日下午3時20分許，駕駛車牌號碼7V
    —9788號自用小客車，沿桃園縣龜山鄉○○○路往桃園縣龜
    山鄉○○○路方向行駛於內側車道，行經桃園縣龜山鄉○○
    ○路與文化三路、文化一路口停等紅燈時，適鐘鈴嬿、乙○
    ○亦分別騎乘車牌號碼TZB —810 號輕型機車、車牌號碼CZ
    T —893 號重型機車沿桃園縣龜山鄉○○○路往文化三路方
    向行駛，在前開路口外側車道機車停等格停等紅燈，嗣交通
    號誌轉為綠燈時，甲○○本應注意車前狀況，並隨時採取必
    要之安全措施，而依當時天候晴、日間自然光線、路面乾燥
    、無缺陷、無障礙物及視距良好，並無不能注意之情事，竟
    疏未注意車前狀況，其所駕駛自用小客車右前保險桿不慎撞
    及右前方鐘鈴嬿騎乘上開機車後方，致鐘鈴嬿騎乘前開機車
    傾倒（過失傷害部分未據告訴），進而追撞其右方乙○○騎
    乘前開機車，乙○○倒地後受有肩、上臂、髖、大腿、小腿
    及踝磨損或擦傷之傷害。
二、案經乙○○訴由桃園縣政府警察局龜山分局報告台灣桃園地
    方法院檢察署檢察官偵查後聲請以簡易判決處刑。
三、訊據被告於警詢、偵查及本院調查時均坦承於前揭時、地駕
    駛上開自用小客車撞及鐘鈴嬿之機車，該機車傾倒後又撞及
    告訴人所騎之機車致告訴人受有前開傷害之事實，然否認其
    對於本件車禍之發生有過失，辯稱：「告訴人行駛於我右側
    ，我認為轉彎車要讓直行車，所以我沒有過失」云云。經查
    ：本件車禍發生前，被告與案外人鐘鈴嬿及告訴人均在桃園
    縣龜山鄉○○○路與文化三路及文化一路口停等紅燈，鐘鈴
    嬿及告訴人在外側車道之機車停等格停等，被告則在渠等之
    左後方內側車道停等，鐘鈴嬿及告訴人之行進方向係朝左前
    方之文化三路前進，被告則欲朝右前方之文化一路前進之事
    實，業據證人鐘鈴嬿於警詢中（偵查卷第8 頁）、證人即告
    訴人乙○○於本院調查中（本院97年6 月16日筆錄）證述屬
    實，又本件車禍發生路口係「ㄚ」字形之三岔路，有偵查卷
    所附道路交通事故現場圖、道路交通事故調查報告表(一)、各
    1 份及肇事路段現場照片2 張可憑，從而，被告與告訴人間
    並非直行車與轉彎車之關係，被告辯稱告訴人係轉彎車，應
    讓伊車先行云云，即屬無據。
四、按汽車駕駛時，駕駛人應注意車前狀況及兩車併行之間隔，
    並隨時採取必要之安全措施，道路交通安全規則第94條第3
    項定有明文。被告領有小客車之駕駛執照，自無不知之理，
    被告亦自承伊車係右前保險桿之位置與鐘鈴嬿之機車發生碰
    撞，顯見證人鐘鈴嬿證稱本件車禍發生前，伊與告訴人均行
    駛於被告所駕自用小客車之右前方，應堪採信。從而，被告
    自應對於前開車前狀況加以注意卻未注意，本件車禍應係被
    告疏未注意右前方鐘鈴嬿與告訴人騎乘機車之車前狀況，導
    致撞及鐘鈴嬿機車後方，使鐘鈴嬿之機車倒地後撞及告訴人
    機車所致。且案發之時天候晴、日間有自然光線、路面鋪裝
    柏油面乾燥、無缺陷、無障礙物、視距良好，有前揭道路交
    通事故調查報告表(一)可憑，是被告並無不能注意之情事，竟
    疏未注意車前狀況而肇事，其就本件車禍之發生顯有過失。
    又告訴人因本件車禍受有肩及上臂磨損或擦傷、髖、大腿、
    小腿及踝磨損或擦傷等傷害之事實，亦有長庚紀念醫院診斷
    證明書可佐。告訴人因本件車禍所受前開傷害，與被告之過
    失行為間復有相當因果關係，是本件事證已臻明確，被告犯
    行堪以認定。
五、核被告所為，係犯刑法第284 條第1 項前段之過失傷害罪。
    爰審酌被告未注意車前狀況因而肇事之過失情節，及其使告
    訴人受有前揭之傷害，所生危害程度，與被告犯後為部分自
    白，但至今未與告訴人成立民事和解賠償告訴人所受損害，
    及被告素行情形與其他一切情狀，量處如主文所示之刑，並
    諭知易科罰金之折算標準，以示懲儆。
六、據上論斷，應依刑事訴訟法第449 條第1 項前段，刑法第28
    4 條第1 項前段、第41條第1 項前段刑法施行法第1 條之1
    第1 項、第2 項前段，逕以簡易判決處刑如主文。
七、如不服本判決，應於判決送達後10日內，向本院提出上訴狀
    （應附繕本），上訴於本院合議庭。
中    華    民    國    97    年    8     月    27    日
                        交通法庭    法  官  卓立婷
以上正本證明與原本無異。
如不服本判決，應於判決送達後10日內向本院提出上訴狀（應附
繕本）。
                                    書記官  伍幸怡
中    華    民    國    97    年    9     月    3     日
附錄本件論罪法條：
中華民國刑法第284條
（過失傷害罪）
因過失傷害人者，處6 月以下有期徒刑、拘役或5 百元以下罰金
，致重傷者，處1 年以下有期徒刑、拘役或5 百元以下罰金。
從事業務之人，因業務上之過失傷害人者，處1 年以下有期徒刑
、拘役或1 千元以下罰金，致重傷者，處 3 年以下有期徒刑、
拘役或2 千元以下罰金。


司法院資訊處製作；財團法人民間司法改革基金會備份。
